【裁判字號】    99,易,459
【裁判日期】    990608
【裁判案由】    竊盜等
【裁判全文】
臺灣苗栗地方法院刑事判決               99年度易字第459號
公  訴  人  臺灣苗栗地方法院檢察署檢察官
被      告  甲○○
上列被告因竊盜等案件，經檢察官提起公訴（99年度偵緝字第11
4 號、第115 號、第116 號），本院以簡式審判程序審理，判決
如下：
    主  文
甲○○犯竊盜罪，累犯，處有期徒刑參月，如易科罰金，以新臺
幣壹仟元折算壹日；又犯竊盜罪，累犯，處有期徒刑參月，如易
科罰金，以新臺幣壹仟元折算壹日；又犯竊盜罪，累犯，處有期
徒刑參月，如易科罰金，以新臺幣壹仟元折算壹日；又共同犯竊
盜罪，累犯，處有期徒刑參月，如易科罰金，以新臺幣壹仟元折
算壹日；又收受贓物，累犯，處有期徒刑參月，如易科罰金，以
新臺幣壹仟元折算壹日。應執行有期徒刑拾月，如易科罰金，以
新臺幣壹仟元折算壹日。
    犯罪事實及理由
一、犯罪事實：
    本件犯罪事實除將其前案執行完畢日期更正為民國96年9 月
    15日外，其餘均引用檢察官起訴書之記載（如附件）。
二、證據論述：
    除增加被告於本院之自白及臺灣高等法院被告前案紀錄表1
    份外，其餘亦引用檢察官起訴書之記載（如附件）。
三、論罪科刑：
    核被告甲○○所為，係犯刑法第320 條第1 項之竊盜罪（4
    次）、刑法第349 條第1 項之收受贓物罪（1 次）。另被告
    與吳敬爾2 人，對於99年11月25日15時30分許於上址的竊取
    冷氣機1 台之犯行，具有犯意聯絡與行為分擔，應論以共同
    正犯。又被告有如犯罪事實欄所載之前科紀錄，此有臺灣高
    等法院被告前案紀錄表1 份在卷可憑，其受有期徒刑執行完
    畢後，5 年以內再犯本件有期徒刑以上之5 罪，均為累犯，
    爰均依刑法第47條第1 項規定加重其刑。又其所為上述4 次
    竊盜犯行、1 次收受贓物犯行，犯意個別，行為互殊，應予
    以分論併罰。爰審酌被告正值青年，身強體健，卻不思以正
    途賺取財富，冀圖不勞而獲，為4 次竊盜及1 次收受贓物的
    犯行，實不足取。惟本院念及被告於本院審理時坦承犯行，
    尚能知所悔悟，節省有限之司法資源，併參酌其生活狀況、
    品行、智識程度、犯罪之動機、目的、手段、所生損害等一
    切情狀，分別量處如主文所示之刑，併諭知易科罰金之折算
    標準，及定應執行之刑。末按刑法第2 條係規範行為後「法
    律變更」所生新舊法比較適用之準據法，故如新舊法處罰之
    輕重相同，即無比較適用之問題，非此條所指之法律有變更
    ，應依一般法律適用原則，適用裁判時法（最高法院95年度
    第21次刑事庭會議、97年度第2 次刑事庭會議決議意旨可資
    參照）。復依司法院大法官會議於98年6 月19日所公布之釋
    字第662 號解釋：「中華民國94年2 月2 日修正公布之現行
    刑法第41條第2 項，關於數罪併罰，數宣告刑均得易科罰金
    ，而定應執行刑之刑逾6 個月者，排除適用同條第1 項得易
    科罰金之規定部分，與憲法第23條規定有違，並與本院釋字
    第366 號解釋意旨不符，應自本解釋公布之日起失其效力。
    」故對於數罪併罰，數宣告刑均得易科罰金，而定應執行之
    刑超過6 個月之案件，依司法院釋字第366 號、第662 號解
    釋意旨，仍得易科罰金。嗣於98年12月30日，經總統以華總
    一義字第09800325491 號令修正公布刑法第41條，並自公布
    日施行（即自99年1 月1 日生效），其中修正公布之刑法第
    41條第8 項規定：「第1 項至第4 項及第7 項之規定，於數
    罪併罰之數罪均得易科罰金或易服社會勞動，其應執行之刑
    逾6 月者，亦適用之。」。是本件被告於上述時地，各犯上
    開之4 次竊盜、1 次收受贓物罪，所受數罪之宣告刑均得易
    科罰金，所定之應執行之刑已逾6 月，無論依修正前闡釋之
    大法官釋字662 號解釋意旨，或修正後第41條第8 項之規定
    ，對於數罪併罰之數罪均得易科罰金，其應執行之刑逾6 月
    者，均得易科罰金，即無有利或不利之情形，揆諸前揭決議
    之意旨，並無比較新舊法之必要，故應逕適用修正後之刑法
    第41條第8 項論擬，為被告諭知其應執行刑之易科罰金折算
    標準，併此敘明。
四、應適用之法條：
（一）刑事訴訟法第284 條之1 、第273 條之1 第1 項、第299
      條第1 項前段、第310 條之2 、第454 條第2 項。
（二）刑法第28條、第320 條第1 項、第349 條第1 項、第47條
      第1 項、第51條第5 款、第41條第1 項前段、第8項。
（三）刑法施行法第1 條之1 。
本案經檢察官林俊杰到庭執行職務。
中    華    民    國    99    年    6     月    8     日
                  刑事第一庭    法  官  呂曾達
以上正本證明與原本無異。
如不服本判決，應於判決送達後10日內向本院提出上訴狀（應抄
附繕本），其未敘述上訴理由者，應於上訴期間屆滿後20日內補
提理由書狀於本院，上訴於臺灣高等法院臺中分院。告訴人或被
害人如對於本判決不服者，應具備理由請求檢察官上訴，其上訴
期間之計算係以檢察官收受判決正本之日期為準。
                                書記官  劉容辰
中    華    民    國    99    年    6     月    8     日
附記論罪之法條全文：
刑法第320 條第1 項：
（普通竊盜罪）
意圖為自己或第三人不法之所有，而竊取他人之動產者，為竊盜
罪，處5  年以下有期徒刑、拘役或 5 百元以下罰金。
刑法第349 條第1 項：
（普通贓物罪）
收受贓物者，處 3 年以下有期徒刑、拘役或 5 百元以下罰金。

司法院資訊處製作；財團法人民間司法改革基金會備份。
